【裁判字號】    99,上易,2396
【裁判日期】    991028
【裁判案由】    傷害
【裁判全文】
臺灣高等法院刑事判決                99年度上易字第2396號
上  訴  人
即  被  告  乙○○
上列上訴人因傷害案件，不服臺灣板橋地方法院99年度易字第81
3號，中華民國99年9月17日第一審判決（起訴案號：臺灣板橋地
方法院檢察署99年度偵字第6649號），提起上訴，本院判決如下
：
    主  文
上訴駁回。
    事  實
本審認定之事實與第一審判決書所記載之事實相同，茲引用之。
    理  由
一、按依刑事訴訟法第350條、第361條、第362條、第367條規定
    ，不服地方法院之第一審判決而上訴者，須提出上訴書狀，
    並應敘述具體理由，為上訴必備之程式；其所提出之書狀未
    敘述上訴理由，或僅曾以言詞陳述上訴理由者，均應於上訴
    期間屆滿後20日內補提理由書於第一審法院。第一審法院經
    形式審查，認逾期未補提上訴理由者，應定期間先命補正；
    逾期未補正者，為上訴不合法律上之程式，應以裁定駁回。
    倘已提出上訴理由，但所提非屬具體理由者，則由第二審法
    院以上訴不合法律上之程式，判決駁回。而所謂具體理由，
    必係依據卷內既有訴訟資料或提出新事證，指摘或表明第一
    審判決有何採證認事、用法或量刑等足以影響判決本旨之不
    當或違法，而構成應予撤銷之具體事由，始克當之（例如：
    依憑證據法則具體指出所採證據何以不具證據能力，或依憑
    卷證資料，明確指出所為證據證明力之判斷如何違背經驗、
    論理法則）；倘僅泛言原判決認定事實錯誤、違背法令、量
    刑失之過重或輕縱，而未依上揭意旨指出具體事由，或形式
    上雖已指出具體事由，然該事由縱使屬實，亦不足以認為原
    判決有何不當或違法者（例如：對不具有調查必要性之證據
    ，法院未依聲請調查亦未說明理由，或援用證據不當，但除
    去該證據仍應為同一事實之認定），皆難謂係具體理由，俾
    與第二審上訴制度旨在請求第二審法院撤銷、變更第一審不
    當或違法之判決，以實現個案救濟之立法目的相契合，並節
    制濫行上訴（最高法院97年度台上字第892 號、97年度台上
    字第1402號、98年度台上字第2133號、98年度台上字第2158
    號、98年度台上字第2189號、98年度台上字第2204號等判決
    意旨參照）。又原審法院對上訴書狀有無記載理由，為形式
    上之審查，認有欠缺，且未據上訴人自行補正者，固應定期
    間先命補正。然上訴理由是否具體，依96年7月4日刑事訴訟
    法第361 條修正理由三之說明，屬第二審法院審查範圍，不
    在命補正之列。
二、原審判決上訴人即被告乙○○傷害罪（累犯），處有期徒刑
    五月，如易科罰金，以新臺幣一千元折算一日。被告上訴意
    旨略以：原審量刑過重，請審酌裁量適當之刑責云云。
三、經查，原審判決依憑被告自白，及證人黃信政、謝嘉峰、邱
    柏翔、甲○○、邱曉玲分別於警詢、偵查時之證述，暨天主
    教耕莘醫院永和分院診斷證明書、告訴人傷勢照片，認定被
    告有傷害之犯行，已詳敘所憑證據與認定之理由，從形式上
    觀察並無任何憑空推論之情事，所為論斷，亦與經驗法則、
    論理法則，均屬無違。而刑之量定，為求個案裁判之妥當性
    ，法律賦予法院裁量之權。量刑輕重，屬為裁判之法院得依
    職權自由裁量之事項，苟其量刑已以行為人之責任為基礎，
    並斟酌刑法第57條各款所列情狀，在法定刑度內，酌量科刑
    ，如無偏執一端，致明顯失出失入情形，上級審法院即不得
    單就量刑部分遽指為不當或違法。原判決關於科刑之部分，
    以被告於受有期徒刑執行完畢5年之內再犯本件有期徒刑以
    上之罪，為累犯，應依刑法第47條第1項之規定加重其刑，
    並審酌被告有前科，素行非佳，犯罪之動機係因見告訴人與
    被告老闆娘邱曉玲發生衝突而一時衝動，其持螺絲起子攻擊
    告訴人之犯罪手段、兼衡依傷勢照片所示（見99年度偵字第
    6649號偵查卷第34頁上方照片），告訴人頭皮傷口達數公分
    之長，且經縫合數針，傷勢程度不輕，暨被告犯罪後坦承犯
    行，惟迄未與告訴人達成和解、賠償損害等一切情狀，而為
    量刑之準據，經核並無量刑輕重相差懸殊等裁量權濫用之情
    形。上訴人所執上訴理由，純係對原判決就刑之量定已詳予
    說明審酌之事項，漫為爭執，亦不足以認為原判決有何不當
    或違法之處，其顯非依據卷內訴訟資料，具體指摘判決於認
    定事實、適用法律或量刑等項有何不當或違法之處，揆諸前
    開說明，其上訴為不合法律上之程式，應予駁回，並不經言
    詞辯論為之。
據上論斷，應依刑事訴訟法第367條前段、第372條、第373條，
判決如主文。
中    華    民    國    99    年    10    月    28    日
                  刑事第十一庭  審判長法  官  許宗和
                                      法  官  潘進柳
                                      法  官  林海祥
以上正本證明與原本無異。
不得上訴。
                                      書記官  林敬傑
中    華    民    國    99    年    10    月    28    日
附錄論罪科刑主要法條：
中華民國刑法第277條
傷害人之身體或健康者，處 3 年以下有期徒刑，拘役或 1 千元
以下罰金。
犯前項之罪，因而致人於死者，處無期徒刑或 7 年以上有期徒
刑；致重傷者，處 3 年以上、 10 年以下有期徒刑。

司法院資訊處製作；財團法人民間司法改革基金會備份。
